【裁判字號】    98,交簡上,75
【裁判日期】    980526
【裁判案由】    公共危險
【裁判全文】
臺灣高雄地方法院刑事判決            98年度交簡上字第75號
上  訴  人
即  被  告  甲○○○
上列上訴人因公共危險案件，不服本院高雄簡易庭中華民國98年
2 月24日98年度審交簡字第686 號刑事簡易判決（聲請簡易判決
處刑案號：臺灣高雄地方法院檢察署98年度撤緩偵字第42號），
提起上訴，本院管轄之第二審合議庭判決如下：
    主  文
上訴駁回。
    事實及理由
一、本案經本院審理結果，認第一審簡易判決認事、用法及量刑
    均無不當，應予維持，並引用第一審簡易判決書記載之事實
    、證據及理由（如附件）。
二、上訴人即被告甲○○○上訴意旨雖以：本件伊因未收到檢察
    官檢察官緩起訴處分，才未依緩起訴處分意旨繳納款項新臺
    幣（下同）20,000元，經檢察官撤銷緩起訴處分後，聲請簡
    易判決處刑，卻為原審判處罰金55,000元，量刑顯然過重，
    請考量其經濟狀況，撤銷原判決，而為適當之判決等語。經
    查：
  (一)上訴人即被告因本件聲請簡易判決處刑書所載之酒後駕車行
    為，原經臺灣高雄地方法院檢察署檢察官以96年度偵字第35
    830 號為緩起訴處分確定，並命上訴人即被告向財團法人犯
    罪被害人保護協會臺灣高雄分會繳納20,000元乙節，有上開
    96年度偵字第35380 號全卷可憑。而上開緩起訴處分命令之
    通知書，經臺灣高雄地方法院檢察署二次以郵務送達上訴人
    即被告住所即高雄市○鎮區○○里○○路92號，均因未獲會
    晤異議人本人，亦無受領文書之同居人、受雇人或應受送達
    處所接收郵件人，郵務單位乃分別於97年6 月13日、97年7
    月21日各將上開通知書寄存於瑞隆派出所，並均作送達通知
    書2 份分別黏貼於應受送達人之住居所及置於該受送達處所
    信箱或其他適當位置，此有送達證書2 紙在卷可佐（參97年
    度緩字第561 號）。又上開高雄市○鎮區○○里○○路92號
    確為上訴人即被告之住所，有本院個人基本資料查詢結果在
    卷可參。是臺灣高雄地方法院檢察署就上開緩起訴處分命令
    通知單所為之寄存送達，自寄存之日起，經10日即發生效力
    ，則上訴人即被告人既已合法收受送達，卻未於上開緩起訴
    處分所規定之期限前前自動繳納款項，檢察官依法撤銷緩起
    訴處分，於法自無不合，合先敘明。
  (二)次按量刑輕重，係屬事實審法院得依職權自由裁量之事項，
    苟已斟酌刑法第57條各款所列情狀而未逾越法定刑度，不得
    遽指為違法（最高法院72年臺上字第6696號、75年臺上字第
    70 33 號判例參照）。又在同一犯罪事實與情節，如別無其
    他加重或減輕之原因，下級審量定之刑，亦無過重或失輕之
    不當情形，則上級審法院對下級審法院之職權行使，原則上
    應予尊重（最高法院85年度臺上字第2446號裁判意旨參酌）
    。本件原審以被告犯罪事證明確，量處上訴人即被告罰金
    55,0 00 元，如易服勞役，新臺幣1,000 元折算1 日，本院
    認原審認事用法，均無違誤，量刑亦已考量本案犯罪情節之
    輕重而屬允當。上訴人認原審判決過重，指摘原判決不當，
    為無理由，應予駁回。
三、據上論斷，應依刑事訴訟法第455 條之1 第1 項、第3 項、
    第364 條、第368 條、第373 條，判決如主文。
本案經檢察官乙○○到庭執行職務。
中    華    民    國    98    年    5     月    26    日
                  交通法庭    審判長法  官  莊松泉
                                    法  官  李俊霖
                                    法  官  林揚奇
以上正本證明與原本無異。
不得上訴。
中    華    民    國    98    年    5     月    26    日
                                    書記官  何明昌
附錄法條
刑法第185條之3
服用毒品、麻醉藥品、酒類或其他相類之物，不能安全駕駛動力
交通工具而駕駛者，處一年以下有期徒刑、拘役或科或併科十五
萬元以下罰金。


司法院資訊處製作；財團法人民間司法改革基金會備份。
